【裁判字號】    97,易,424
【裁判日期】    970414
【裁判案由】    恐嚇取財
【裁判全文】
臺灣士林地方法院刑事判決               97年度易字第424號
公  訴  人  臺灣士林地方法院檢察署檢察官
被      告  甲○○
                    （現另案在臺灣臺北分監執行）
上列被告因恐嚇取財案件，經檢察官提起公訴（96年度偵字第
10906 號），本院於訊問被告後，被告為有罪之陳述，經裁定認
為宜以簡式審判程序審理，並判決如下：
    主  文
甲○○意圖為自己不法之所有，以恐嚇使人將本人之物交付，累
犯，處有期徒刑柒月，減為有期徒刑月又拾伍日；又意圖為自
己不法之所有，以恐嚇使人將本人之物交付未遂，累犯，處有期
徒刑肆月；又意圖為自己不法之所有，以恐嚇使人將本人之物交
付未遂，累犯，處有期徒刑肆月，應執行有期徒刑柒月。
    事  實
一、甲○○前因施用毒品案件，經臺灣板橋地方法院於民國92年
    10月22日以92年度毒偵字第2977號提起公訴，經臺灣板橋地
    方法院於93年2月13日以92年度訴字第2373號判決處有期徒
    刑8月確定，並於94年9月13日縮刑期滿執行完畢，仍不知悔
    改，因其前於95年10月11日19時30分許，搭乘乙○○騎乘之
    機車至臺北縣新店市○○街70號「金記銀樓」後，下車進入
    「金記銀樓」搶奪金項鍊1條而為警查獲，旋經臺灣臺北地
    方法院檢察署以95年偵字第20755號、第22076號案件偵辦並
    羈押在臺灣臺北看守所，乙○○則因年籍不詳未遭警查獲移
    送。詎甲○○竟基於恐嚇取財之犯意：
  (一)於95年11月13日交保出所後，在前開看守所外，對乙○○恐
    嚇以如不給付金錢，將向承辦檢察官供稱乙○○係共犯等語
    ，致乙○○心生畏佈，分別於95年11月20日晚上10時許、95
    年12月10日晚上10時許，在臺北市士林區芝山捷運站口處，
    各交付甲○○新臺幣（以下同）1 萬5000元，嗣甲○○雖於
    偵查中供出乙○○年籍，致乙○○為臺灣臺北地方法院檢察
    署以96年度偵字第12422 號案件偵辦，唯甲○○並未於該案
    中供陳乙○○共同犯案。
  (二)又於上開搶奪案件經法院判處應執行有期徒刑5 月確定，並
    於96年7 月16日執畢出監後，因缺錢花用，知悉乙○○之案
    件尚未偵查終結，另基於恐嚇取財之犯意，於96年7 月16日
    晚間7 時許，致電乙○○，恐嚇乙○○如不再給付15萬元即
    供出其為共犯，惟乙○○並未應允，甲○○始未得逞。
  (三)甲○○因見乙○○並未應允支付金錢，遂再基於恐嚇取財之
    犯意，於附表所示時間，以0000000000號行動電話，發送如
    附表所示6 封恐嚇簡訊，要求乙○○給付15萬元金錢，嗣經
    乙○○報警處理後查悉上情，甲○○始未得逞。
二、案經乙○○訴由臺北市政府警察局移送臺灣士林地方法院檢
    察署檢察官偵查起訴。
    理  由
一、按簡式審判程序之證據調查，不受第159 條第1 項之限制，
    刑事訴訟法第273 條之2 定有明文，是依上開規定，於行簡
    式審判程序之案件，被告以外之人於審判外之陳述，除有其
    他不得作為證據之法定事由外，應認具有證據能力。查本案
    被害人乙○○於警詢及偵查中所為陳述，雖係被告以外之人
    於審判外之陳述，惟因本案採行簡式審判程序，復無其他不
    得做為證據之法定事由，揆諸首揭說明，均應認具有證據能
    力，核先敘明。
二、上揭犯罪事實，業據被告甲○○於本院審理時坦承不諱，核
    與被害人乙○○於警詢（詳偵查卷第11頁、第16頁）及偵訊
    時（詳偵查卷第90頁號第91頁）指訴之情節相符，復有臺灣
    臺北地方法院檢察署95年度偵字第20755 號、第22076 號案
    件起訴書影本、臺灣臺北地方法院檢察署96年度偵字第1242
    2 號案件不起訴處分書影本各1 份、手機簡訊翻拍照片17張
    、0000000000號手機96年7 月27日雙向通聯紀錄及被告書寫
    之自白書2 紙在卷可憑（詳偵查卷第124 頁至第129 頁、第
    33頁至第41頁、第44頁至第46頁、第25頁至第26頁），足認
    被告自白與事實相符，可以採信。
    本件事證明確，被告恐嚇取財之犯行堪予認定，應依法論科
    。
三、核被告甲○○所為，係犯刑法第346 條第1 項之恐嚇取財罪
    、同法第346 條第3 項、第1 項之恐嚇取財未遂罪。犯罪事
    實一、(一)部分，被害人乙○○雖分別於95年11月20日及同年
    12 月10 日交付被告各1 萬5000元，惟此係被告於95年11月
    13日以1 次之恐嚇取財犯行所致，被告所為應只構成1 次恐
    嚇取財既遂罪，公訴人認此部分被告係犯2 次恐嚇取財既遂
    罪嫌，應有誤會，惟因此部分為事實上1 罪之關係，且經公
    訴檢察官於蒞庭時更正（詳本院卷第35頁），爰不另為無罪
    之諭知。另附表編號1 至4 、編號5 至6 ，分別係被告基於
    單一恐嚇取財犯意，在相同時、地密接實施，並侵害相同之
    法益，為接續犯，亦應論以1 恐嚇取財未遂罪。被告所犯上
    開1 次恐嚇取財罪既遂及2 次恐嚇取財未遂罪，犯意各別，
    ，行為亦殊，應分論併處罰之。又犯罪事實一、(二)、(三)部分
    ，被告雖已對被害人乙○○著手於恐嚇取財犯行之實施，惟
    尚未取得財物，為未遂犯，應依刑法第25條第2 項之規定，
    按既遂犯之刑減輕之。再被告有如事實欄所載之論罪科刑及
    執行情形，有臺灣高等法院被告前案紀錄表在卷可考，其於
    5 年內再故意犯本案有期徒刑以上之恐嚇取財罪及恐嚇取財
    未遂罪，均為累犯，均應依刑法第47條第1 項規定加重其刑
    ，被告所犯2 次恐嚇取財未遂罪部分並應依法先加後減之。
    爰審酌被告前有多次犯罪前科，素行不良，其犯罪之動機、
    目的、手段、所得利益，造成告訴人身心之恐懼，及犯罪後
    坦承犯行，態度尚稱良好等一切情狀，分別量處如主文所示
    之刑。又被告所犯恐嚇取財既遂罪之犯罪時間係在96年4 月
    24日以前，應依中華民國96年罪犯減刑條例第2 條第1 項第
    3 款，減其宣告刑二分之一，並與所犯2 次恐嚇取財未遂罪
    定其應執行之刑，以示懲儆。
四、門號0000000000號手機雖係被告所有供犯罪所用之物，然並
    未扣案，且無證據證明該行動電話手機現仍存在，爰不另為
    沒收之諭知。
據上論斷，應依刑事訴訟法第273 條之1 第1 項、第299 條第1
項前段，刑法第346 條第1 項、第3 項、第25條第2 項、第47條
第1 項、第51條第5 款，刑法施行法第1 條之1 ，中華民國96年
罪犯減刑條例第2 條第1 項第3 款、第7 條，判決如主文。
本案經檢察官余秉甄到庭執行職務
中    華    民    國    97    年    4     月    14    日
                  刑事第六庭法  官  許永煌
以上正本證明與原本無異。
如不服本判決，應於收受送達後10日內向本院提出上訴書狀，其
未敘述上訴理由者，應於上訴期間屆滿後20日內向本院補提理由
書狀（均須按他造當事人之人數附繕本）。
                            書記官  陳淑琪
中    華    民    國    97    年    4     月    14    日
附錄本案論罪科刑法條全文：
中華民國刑法第346條
意圖為自己或第三人不法之所有，以恐嚇使人將本人或第三人之
物交付者，處 6 月以上 5 年以下有期徒刑，得併科 1 千元以
罰金。
以前項方法得財產上不法之利益，或使第三人得之者，亦同。
前二項之未遂犯罰之。
附表：
┌──┬────────┬──────────┐
│編號│簡訊發送時間    │簡訊內容            │
├──┼────────┼──────────┤
│ 1  │96年7月25日晚上 │今天沒有的話真的什麼│
│    │7時12分         │都不用講了！明天我開│
│    │                │庭！                │
├──┼────────┼──────────┤
│ 2  │96年7月25日晚上 │今天一定要打給我，不│
│    │7時38分         │然我一定說到做到。  │
├──┼────────┼──────────┤
│ 3  │96年7月25日晚上 │我看你東西準備一下，│
│    │10時11分        │進去關了。          │
├──┼────────┼──────────┤
│ 4  │96年7月25日晚上 │是你要這樣子，不要怪│
│    │10時40分        │我。                │
├──┼────────┼──────────┤
│ 5  │96年7月27日下午3│你要考驗我也沒關係！│
│    │時39分          │電話不接，我也不會打│
│    │                │了！自己保重！      │
├──┼────────┼──────────┤
│ 6  │96年7月27日下午4│等我咬下去要套就沒辦│
│    │時39分          │法了！到時不要說我無│
│    │                │情！                │
└──┴────────┴──────────┘


司法院資訊處製作；財團法人民間司法改革基金會備份。
